臺灣臺北地方法院小額民事判決
111年度北小字第1433號
原      告  首都客運股份有限公司

法定代理人  李博文
訴訟代理人  陳俊甫
被      告  高世勇


上列當事人間請求損害賠償（交通）事件，本院於民國111年5月
23日言詞辯論終結，判決如下︰
    主　  文
被告應給付原告新臺幣貳萬叁仟零肆拾肆元，及自民國一百一十
一年三月五日起至清償日止，按年息百分之五計算之利息。
原告其餘之訴駁回。
訴訟費用新臺幣壹仟元由被告負擔十分之九，餘由原告負擔。
本判決原告勝訴部分得假執行。但被告如以新臺幣貳萬叁仟零肆
拾肆元為原告預供擔保，得免為假執行。
    理由要領
一、按訴狀送達後，原告不得將原訴變更或追加他訴，但擴張或
    減縮應受判決事項之聲明者，不在此限；簡易訴訟程序，除
    本章別有規定外，仍適用第一章通常訴訟程序之規定；第43
    6條之規定，於小額程序準用之，民事訴訟法第255條第1項
    第3款、第436條第2項、第436條之23分別定有明文。本件原
    告原聲明為：「被告應給付原告新臺幣（下同）29,000元…
    」（見本院卷第11頁），嗣於民國111年5月23日本院審理時
    變更請求為：「被告應給付原告23,494元…」（見本院卷第7
    8頁）。核原告前揭變更，屬減縮應受判決事項之聲明，依
    上開規定，於法相符，應予准許。
二、被告經合法通知，未於言詞辯論期日到場，核無民事訴訟法
    第386條各款所列情事，爰依原告聲請，由其一造辯論而為
    判決。
三、原告主張：被告於109年12月17日19時20分，駕駛車號000-0
    000號計程車（下稱被告車輛），在臺北市○○區○○路0段000
    號對面處，因變換車道未注意其他車輛之疏失，碰撞由訴外
    人李曉熙駕駛、原告所有之車號000-00號營業大客車（下稱
    系爭車輛），導致系爭車輛受有損害，原告已支出修復費用
    新臺幣（下同）8,000元（含工資7,500元、零件500元），
    爰請求被告賠償系爭車輛修理費8,000元及施工2日造成之營
    業損失15,494元（計算式：1日營業損失7,747元×2日＝15,49
    4元），合計23,494元等語。並聲明：被告應給付原告23,49
    4元，及自起訴狀繕本送達翌日起至清償日止，按年息5%計
    算之利息。被告則未於言詞辯論期日到場，亦未提出書狀作
    何聲明陳述。
四、經查，原告就其主張之事實，業據提出道路交通事故當事人
    登記聯單、估價單、初步分析研判表、系爭車輛行車執照、
    車輛報修單、公車路線營運明細表等資料為憑（見本院卷第
    13頁至第17頁、第81頁至第85頁），並有本院依職權調取之
    本件交通事故肇事資料在卷可稽（見本院卷第19頁至第31頁
    ）。依道路交通事故初步分析研判表肇因研判欄載：「A車
    （即被告車輛）：變換車道未注意其他車輛。B車（即系爭
    車輛）：尚未發現肇事因素」（見本院卷第21頁），原告對
    此不爭執（見本院卷第77頁至第78頁），而被告已於相當時
    期受合法之通知，既未於言詞辯論期日到場，亦未提出書狀
    爭執，依民事訴訟法第280條第3項前段準用同條第1項規定
    ，視同自認，足認被告有前揭之行車疏失，致使系爭車輛受
    損等情，應可確定，原告之主張可信為真實。
五、按因故意或過失，不法侵害他人之權利者，負損害賠償責任
    ；汽車、機車或其他非依軌道行駛之動力車輛，在使用中加
    損害於他人者，駕駛人應賠償因此所生之損害，民法第184
    條第1項前段、第191條之2前段分別定有明文。被告對其使
    用車輛所生侵權行為，自應負損害賠償責任。又不法毀損他
    人之物者，被害人得請求賠償其物因毀損所減少之價額，民
    法第196條亦有明定。被害人請求賠償物被毀損所減少之價
    額，得以修復費用為估定之標準，如修理材料係以新品換舊
    品，則應折舊計算（最高法院104年度台上字第504號判決意
    旨參照）。另依固定資產耐用年數表第2類交通及運輸設備
    、第3項陸運設備、號碼20305規定，運輸業用客車耐用年數
    為4年，其他業用客車耐用年數為5年，本院爰依固定資產耐
    用年數表、固定資產折舊率表，採定率遞減法計算系爭車輛
    之折舊。原告請求系爭車輛因本件車禍事故之修復費用為8,
    000元，其中零件費用為500元，此有估價單存卷可憑（見本
    院卷第15頁），而系爭車輛出廠年月為99年2月，亦有補充
    資料表、行車執照在卷可參（見本院卷第24頁、第81頁），
    至109年12月17日發生本件車禍事故之日為止，系爭車輛已
    實際使用10年10月（參照營利事業所得稅查核準則第95條第
    6款規定：「固定資產提列折舊採用平均法、定率遞減法或
    年數合計法者，以1年為計算單位；其使用期間未滿1年者，
    按實際使用之月數相當於全年之比例計算之；不滿1月者，
    以月計」），已逾運輸業用客車耐用年數4年以上，依所得
    稅法第54條第3項、固定資產折舊率表規定，以成本10分之1
    為合度，則系爭車輛更換零件部分，經扣除折舊後為50元（
    計算式：500元×0.1＝50元），加計工資7,500元，系爭車輛
    修復費用應為7,550元。另系爭車輛每日之營業損失為7,747
    元，亦有路線營運明細表附卷可佐（見本院卷第85頁），施
    工2日之營業損失合計為15,494元（見本院卷第15頁）。據
    上，原告請求被告給付23,044元（計算式：7,550元＋15,494
    元＝23,044元），於法有據，應予准許，逾此範圍之請求，
    則屬無據，不應准許。
六、給付無確定期限者，債務人於債權人得請求給付時，經其催
    告而未為給付，自受催告時起，負遲延責任；其經債權人起
    訴而送達訴狀，或依督促程序送達支付命令，或為其他相類
    之行為者，與催告有同一之效力；遲延之債務，以支付金錢
    為標的者，債權人得請求依法定利率計算之遲延利息；應付
    利息之債務，其利率未經約定，亦無法律可據者，週年利率
    為5%，民法第229條第2項、第233條第1項前段及第203條分
    別定有明文。本件係屬侵權行為損害賠償之債，自屬無確定
    期限者，又係以支付金錢為標的，則依前揭法律規定，原告
    請求被告給付自收受起訴狀繕本送達之翌日即111年3月5日
    （見本院卷第55頁）起至清償日止，按法定利率5%計算之遲
    延利息，於法自屬有據。
七、綜上所述，原告請求被告給付23,044元，及自111年3月5日
    起至清償日止，按年息5%計算之利息，為有理由，應予准許
    ，逾此部分之請求，則無理由，應予駁回。
八、本件原告勝訴部分，係就民事訴訟法第436條之8適用小額訴
    訟程序所為被告敗訴之判決，依同法第436條之20規定，應
    依職權宣告假執行。並依同法第436條之23準用第436條第2
    項，適用同法第392條第2項規定，依職權宣告被告如預供擔
    保，得免為假執行。
九、訴訟費用負擔之依據：民事訴訟法第79條。本件訴訟費用額
    ，依後附計算書確定如主文所示金額。
中　　華　　民　　國　　111 　年　　5 　　月　　30　　日
                  臺北簡易庭    法  官  詹慶堂
計算書：
項　　　　目             金　額（新臺幣）　　備    註
第一審裁判費   　 　　   1,000元
合　　　　計　　　       1,000元
上列正本係照原本作成。
如不服本判決，應於判決送達後20日內向本院提出上訴狀（須按
他造當事人之人數附繕本）。如委任律師提起上訴者，應一併繳
納上訴審裁判費。
中　　華　　民　　國　　111 　年　　5 　　月　　30　　日
                                書記官  馬正道
附錄：
一、民事訴訟法第436條之24第2項：
    對於小額程序之第一審裁判上訴或抗告，非以其違背法令為
    理由，不得為之。
二、民事訴訟法第436條之25：
    上訴狀內應記載上訴理由，表明下列各款事項：
    ㈠原判決所違背之法令及其具體內容。
    ㈡依訴訟資料可認為原判決有違背法令之具體事實。
三、民事訴訟法第436條之32條第2項：
    第438條至第445條、第448條至第450條、第454條、第455條
    、第459條、第462條、第463條、第468條、第469條第1款至
    第5款、第471條至第473條及第475條第1項之規定，於小額
    事件之上訴程序準用之。